【裁判字號】    95,訴,270
【裁判日期】    950223
【裁判案由】    毒品危害防制條例
【裁判全文】
臺灣板橋地方法院刑事判決               95年度訴字第270號
公  訴  人  臺灣板橋地方法院檢察署檢察官
被      告  乙○○
上列被告因違反毒品危害防制條例案件，經檢察官提起公訴（94
年度毒偵字第7310號），本院依簡式審判程序判決如下：
    主  文
乙○○連續施用第一級毒品，累犯，處有期徒刑拾月。又連續施
用第二級毒品，累犯，處有期徒刑捌月。應執行有期徒刑壹年肆
月。
    事  實
一、乙○○前因施用毒品案件，經送觀察、勒戒及強制戒治期滿
    後，由臺灣板橋地方法院檢察署檢察官以九十年度戒毒偵字
    第二一二號為不起訴處分在案；其復因施用第一級、第二級
    毒品案件，經法院裁定送強制戒治，於民國九十二年三月十
    四日執行強制戒治完畢，此次施用毒品犯行並據檢察官分別
    提起公訴，而由本院以九十一年度訴字第一四五五號、九十
    年度易字第三六六七號各判處有期徒刑八月、六月確定；其
    另因違反著作權法及贓物案件，經本院以九十二年度簡字第
    三十三號、九十一年度易字第一八六七號分別判處有期徒刑
    五月、六月確定；上開四罪並經定應執行刑有期徒刑一年十
    月，於九十三年九月二日縮短刑期假釋出獄，刑期至九十三
    年十二月十四日屆滿，其假釋未經撤銷，以已執行論。詎乙
    ○○猶不知悔改，於前次強制戒治執行完畢後五年內，基於
    施用第一級毒品海洛因之概括犯意，自九十四年九月三日起
    至九十四年十月二十七日中午止，在臺北縣新莊市○○街一
    九八號四樓住處，以針筒注射方式，連續施用海洛因多次，
    平均每日施用二次；其另基於施用第二級毒品安非他命之概
    括犯意，自九十四年九月三日起至九十四年十月二十六日下
    午止，在上址，以將安非他命放置於玻璃球上燒烤吸食之方
    式，連續施用安非他命五、六次。嗣因乙○○另涉強盜案件
    ，於九十四年十月二十七日下午二時五十分許，在臺北縣新
    莊市○○街六十巷五號為警拘提到案後，經採尿送驗，發現
    呈嗎啡、安非他命陽性反應，始查悉上情。
二、案經臺北市政府警察局移送臺灣板橋地方法院檢察署檢察官
    偵查起訴。本院於準備程序進行中，被告乙○○就被訴事實
    為有罪之陳述，經告知簡式審判程序之旨，並聽取公訴人、
    被告之意見後，本院合議庭裁定由受命法官獨任進行簡式審
    判程序。
    理  由
一、上揭犯罪事實，業據被告於本院準備程序、審理時均自白不
    諱，其於九十四年十月二十七日為警查獲後採集之尿液檢體
    ，經送臺灣檢驗科技股份有限公司以酵素免疫分析法初驗、
    氣相層析質譜儀法確認之結果，確呈嗎啡、安非他命陽性反
    應，有該公司於九十四年十一月九日出具之濫用藥物尿液檢
    驗報告一份，及臺北市政府警察局偵辦毒品案件尿液檢體委
    驗單一紙在卷可憑，足認被告上開自白與事實相符。又按海
    洛因係由嗎啡經化學合成之半人工合成品，其毒性倍於嗎啡
    ，其施打或吸食後經人體代謝作用而分解成毒性較低之嗎啡
    ，而於尿液中被檢測出，故吸食或施打海洛因者在尿液中均
    以嗎啡形態被檢測出，此為本院職務上已知之事項，佐以現
    今施毒者所施用之第一級毒品，多為海洛因，甚少或未見有
    施用嗎啡之常情，益徵被告所施用之第一級毒品，確為海洛
    因無訛。再查，被告前因施用毒品案件，經送觀察、勒戒及
    強制戒治期滿後，由臺灣板橋地方法院檢察署檢察官以九十
    年度戒毒偵字第二一二號為不起訴處分，其復因施用第一級
    、第二級毒品案件，經法院裁定送強制戒治，於九十二年三
    月十四日執行強制戒治完畢之事實，有臺灣高等法院被告前
    案紀錄表一份在卷可考。從而被告於前次強制戒治執行完畢
    後，五年內再犯施用第一級、第二級毒品罪，事證明確，其
    犯行堪予認定。
二、核被告所為，係犯毒品危害防制條例第十條第一項之施用第
    一級毒品罪，及同條第二項之施用第二級毒品罪。被告為施
    用海洛因、安非他命而持有之低度行為，皆為施用之高度行
    為所吸收，均不另論罪。又被告自九十四年九月三日起至九
    十四年十月二十七日中午止，連續多次施用海洛因，及自九
    十四年九月三日起至九十四年十月二十六日下午止，連續多
    次施用安非他命之犯行，均時間緊接，所犯分別係構成要件
    相同之罪，顯各基於概括犯意為之，皆為連續犯，均應依法
    論以一罪，並皆加重其刑。再者，被告前因施用第一級、第
    二級毒品案件，經本院以九十一年度訴字第一四五五號、九
    十年度易字第三六六七號各判處有期徒刑八月、六月確定，
    其另因違反著作權法及贓物案件，經本院以九十二年度簡字
    第三十三號、九十一年度易字第一八六七號分別判處有期徒
    刑五月、六月確定，上開四罪並經定應執行刑有期徒刑一年
    十月，於九十三年九月二日縮短刑期假釋出獄，刑期至九十
    三年十二月十四日屆滿，其假釋未經撤銷，以已執行論之事
    實，復有臺灣高等法院被告前案紀錄表一份在卷可考，其受
    有期徒刑之執行完畢，五年內再犯本件有期徒刑以上之罪，
    為累犯，均應依法遞加重其刑。所犯上開二罪，犯意各別，
    行為互殊，應分論併罰。爰審酌被告前已因施用毒品案件獲
    得不起訴處分之寬典，再因施用毒品犯行經法院論罪科刑並
    執行完畢，均猶不能遠離毒品，顯然漠視法令之禁制，其自
    承平均每日施用海洛因二次，可見毒癮不小，且素行不良，
    惟坦承犯行之犯後態度等一切情狀，分別量處如主文所示之
    刑，並定其應執行刑。
三、如不服本判決，得自收受送達之日起十日內，向本院提出上
    訴。
據上論斷，應依刑事訴訟法第二百七十三條之一第一項、第二百
九十九條第一項前段，毒品危害防制條例第十條第一項、第二項
，刑法第十一條前段、第五十六條、第四十七條、第五十一條第
五款，判決如主文。
本案由檢察官丙○○、甲○○提起公訴，經檢察官溫祖德到庭執
行職務。
中    華    民    國    95    年    2     月    23    日
                  刑事第九庭    法  官  劉元斐
上列正本證明與原本無異。
如不服本判決，應於判決送達後十日內向本院提出上訴狀 (應附
繕本) ，上訴於臺灣高等法院。
                                書記官  郭玉芬
中    華    民    國    95    年    2     月    23    日
附錄本案論罪科刑所引法條：
毒品危害防制條例第十條：
施用第一級毒品者，處六月以上五年以下有期徒刑。
施用第二級毒品者，處三年以下有期徒刑。


司法院資訊處製作；財團法人民間司法改革基金會備份。
